臺灣桃園地方法院民事裁定　　　　　　 96年度重訴字第302號
原　　　告　元大商業銀行股份有限公司（原復華商業銀行股份
　　　　　　有限公司）
法定代理人　庚○○
訴訟代理人　戊○○
被　　　告　德峰營造股份有限公司
兼　上一人
法定代理人　丙○○
被　　　告　丁○○
　　　　　　己○○
　　　　　　甲○○○
　　　　　　乙○○
　　　　　　凌鍾璧蓮
上列當事人間請求清償債務事件，原告請求對被告丙○○、丁○○、己○○、甲○○○、乙○○、凌鍾璧蓮為訴之追加，本院裁
定如下：
    主  文
追加之訴駁回。
    理  由
一、本件原告原為復華商業銀行股份有限公司，因金控合併，更
    名為元大商業銀行股份有限公司，核先敘明。
二、按「訴狀送達後，原告不得將原訴變更或追加他訴。但有下
    列各款情形之一者，不在此限：一、被告同意者。二、請求
    之基礎事實同一者。三、擴張或減縮應受判決事項之聲明者
    。四、因情事變更而以他項聲明代最初之聲明者。五、該訴
    訟標的對於數人必須合一確定時，追加其原非當事人之人為
    當事人者。六、訴訟進行中，於某法律關係之成立與否有爭
    執，而其裁判應以該法律關係為據，並求對於被告確定其法
    律關係之判決者。七、不甚礙被告之防禦及訴訟之終結者。
    被告於訴之變更或追加無異議，而為本案之言詞辯論者，視
    為同意變更或追加。」、「因不備訴之追加要件而駁回其追
    加之裁定確定者，原告得於該裁定確定後十日內聲請法院就
    該追加之訴為審判。」民事訴訟法第255 條、第258 條分別
    定有明文。故以前述法文可知，法院如不准原告為訴之追加
    時，當以裁定駁回原告之聲明。又按連帶債務之債權人，得
    對於債務人中之一人或數人或其全體同時或先後請求全部或
    一部之給付，因此求償連帶債務對於各債務人並非必要共同
    訴訟。況督促程序中債務人一人對支付命令提出異議，依法
    原得不附理由。故如債務人於送達支付命令後20日內向法院
    聲明異議，僅謂：「聲請人與相對人間之債務糾紛，並非如
    相對人所述」，而未附具異議之理由，法院審理時又未到場
    ，致無從判斷其異議是否基於個人關係之抗辯，其異議之效
    力應僅及於提出異議之人不及於其他債務人，並不因債務人
    相互間有無連帶而有不同，是該支付命令祇對異議之債務人
    部分失其效力，並以此部分債權人支付命令之聲請視為起訴
    。此有最高法院85年度抗字第907 號裁定可資參照。
三、本件原告前於96年7 月26日以被告德輝營造股份有限公司（
    下稱德峰公司）於民國95年10月25日（原告起訴誤載為95年
    12 月25 日）向原告借款新台幣（下同）10,000,000元，並
    約定借款期間自同年月日起至98年10月15日止，被告德峰公
    司並同意自借款日起，每3 個月平均攤還本金1 次，並以每
    年1 月、4 月、7 月、10月之15日為償還本金之日期。經被
    告德峰公司立有借據1 紙為證，詎被告自96年5 月31日起即
    未還本繳息，尚餘本金6,349,551 元及如附表所示之利息、
    違約金並未清償為由，向本院聲請對德峰公司核發支付命令
    ，並經本院96年度促字第35400 號支付命令核發在案，惟德
    輝公司於96年8 月27日向本院聲明異議視為起訴後，原告再
    於96年10月11日以被告丙○○、丁○○、己○○、甲○○○
    、乙○○、凌鍾璧蓮應與本件被告德峰公司連帶給付為由，
    向本院聲明對前述被告為訴之追加。惟查，原告96年7 月25
    日聲請核發支付命令時，即將丙○○、丁○○、己○○、甲○○○、乙○○、凌鍾璧蓮列為債務人，請求渠等應與被告
    德峰公司連帶給付，並經本院前述支付命令核發在案，而丙○○、丁○○、己○○、甲○○○、乙○○、凌鍾璧蓮並未
    與被告德峰公司共同聲明異議，且被告德峰公司雖聲明異議
    ，然其所述理由僅為「‧‧‧該項債務尚有糾葛‧‧‧」，
    ，而被告德峰公司亦未於本院96年10月11日到庭進行言詞辯
    論，故本院無從判斷其異議是否基於個人關係之抗辯，故該
    異議之效力應僅及於被告德峰公司，而不及於其他債務人即
    丙○○、丁○○、己○○、甲○○○、乙○○、凌鍾璧蓮等
    人，渠等部分之支付命令依法即應屬確定。末按「債務人對
    於支付命令未於法定期間合法提出異議者，支付命令與確定
    判決有同一之效力。」民事訴訟法第521 條第1 項定有明文
    。故本件原告就丙○○、丁○○、己○○、甲○○○、乙○○、凌鍾璧蓮部分請求為訴之追加，即屬於法不合，不應准
    許，應予駁回。
四、依民事訴訟法第95條、第78條，裁定如主文。
中　　華　　民　　國　　96　　年　　10　　月　　17　　日
                  民事第三庭    法　官　陳清怡
上列正本證明與原本無異
如不服本裁定應於送達後10日內向本院提出抗告狀，並應繳納抗
告費新台幣1,000 元。
中　　華　　民　　國　　96　　年　　10　　月　　17　　日
                                書記官　王羽潔
